臺灣高等法院臺中分院刑事判決　　　　100年度上易字第750號
上　訴　人　臺灣臺中地方法院檢察署檢察官
被　　　告　王文男
上列上訴人因被告詐欺案件，不服臺灣臺中地方法院99年度易字
第2264號中華民國100年4月1日第一審判決（起訴案號：臺灣臺
中地方法院檢察署99年度偵緝字第441號），提起上訴，本院判
決如下：
    主  文
原判決撤銷。
王文男犯如附表編號壹至貳拾「所犯罪名及應處刑罰」欄所示
之罪，共貳拾罪，各處如附表編號壹至貳拾「所犯罪名及應
處刑罰」欄所示之刑。應執行有期徒刑壹年，如易科罰金，以新
臺幣壹仟元折算壹日。
    事  實
一、王文男前於民國93年間因詐欺案件，於93年3月19日經臺灣
    雲林地方法院以92年度易緝字第6號判決判處有期徒刑6月，
    於93年4月20日確定，於93年5月26日易科罰金執行完畢。詎
    其猶不知悔改，竟基於意圖為自己不法所有之犯意，為賺取
    介紹他人申請行動電話門號向盧宥臻取得仲介費，及擬出售
    向盧宥臻取得申請行動電話門號附贈之行動電話以牟利之目
    的，又明知自己沒有資力給付通話費用，竟請求附表所示之
    不知情蕭進德、陳清鎮等如附表所示之人申辦行動電話門號
    供其使用，蕭進德、陳清鎮等如附表所示之人不疑有他，於
    98年5月4日起至同年6月28日止（不知情之申請人姓名、申
    請之電信業者名稱、專案費率、申辦日期、申辦門號、王文
    男取得之介紹費、各該門號話費欠繳額及申辦門號附贈行動
    電話價格均詳如附表所示），經由王文男之協助，填寫行動
    電話申請書後，由王文男將該等申請書分別於如附表所示之
    申辦日期，於台中市803醫院對面之大潤發賣場內之麥當勞
    、或台中市霧峰區威寶門市隔壁之85度Ｃ咖啡店，將亞太電
    信股份有限公司（以下簡稱亞太公司）、威寶電信股份有限
    公司（以下簡稱威寶公司）等之申請案分別交付予不知情之
    行動電話代辦人員盧宥臻，盧宥臻旋將該等文件送交附表所
    示之行動電話業者，致行動電話業者陷於錯誤，交付行動電
    話門號卡及申請行動電話門號附贈之行動電話予盧宥臻，再
    由盧宥臻檢具門號卡、行動電話及附表所示之介紹費，交付
    予王文男收受。王文男收受該等物品後，旋將行動電話轉售
    圖利，復使用如附表所示之行動電話門號，事後無故積欠行
    動電話話費拒不付款，使亞太、威寶公司陷於錯誤，誤以為
    係蕭進德、陳清鎮等如附表所示之人本人使用該等電話，而
    使王文男或轉手之人得以使用該門號，並因此獲得免繳電話
    費用之不法利益，致盧宥臻及上開行動電話之電信業者受有
    如附表所示之損害。
二、案經盧宥臻訴由臺中市政府警察局第二分局報請臺灣臺中地
    方法院檢察署檢察官偵查起訴。
    理  由
壹、證據能力方面：
    按現行刑事訴訟法為保障被告之反對詰問權，排除具有虛偽
    危險性之傳聞證據，以求實體真實之發見，於該法第159條
    第1項明定被告以外之人於審判外之言詞或書面陳述，除法
    律有規定者外，不得作為證據。而刑事訴訟法第159條之1至
    159條之4有傳聞法則之例外規定，且被告以外之人於審判外
    之陳述，雖不符上述傳聞法則之例外規定，而經當事人於審
    判程序同意作為證據，法院審酌該言詞陳述或書面陳述作成
    時之情況，認為適當者，亦得為證據；當事人、代理人或辯
    護人於法院調查證據時，知有第159條第1項不得為證據之情
    形，而未於言詞辯論終結前聲明異議者，視為有前項之同意
    ，刑事訴訟法第159條之5定有明文。本件檢察官、被告並未
    就下述被告以外之人於審判外之陳述之證據能力有所爭執，
    且迄於言詞辯論終結前，均未主張有刑事訴訟法第159條第1
    項不得為證據之情形，是應認已同意作為證據，且經本院審
    酌後，認無不適當之情形，應認均有證據能力，合先敘明。
貳、實體方面：
一、訊據被告對於上揭犯罪事實，於偵查、原審及本院審理中均
    坦承不諱（參偵卷第12至13頁、原審卷第53頁背面、第66頁
    背面、第69頁背面、第79頁背面、第83頁背面、本院卷第23
    頁背面），核與證人即告訴人盧宥臻（下僅稱姓名）於警詢
    、偵查中之指證述情節相符（參警卷第6至8頁、偵緝卷第23
    至25頁）。此外，復有申請人姓名、財產損失明細表、亞太
    公司電信服務費繳款單（補）暨違約金繳款單（補）28份、
    威寶公司繳費單15份、威寶公司函及該函檢送之門號明細表
    、帳單費用明細表、電話行動電話服務申請書4份、亞太公
    司3G送件清單1份、亞太公司通聯調閱查詢單（參偵緝卷第
    32 至74、78至93、99至102、104至106頁）；霧峰收件中心
    會員入會一覽表、亞太及威寶公司行動電話服務申請書52份
    （參核退卷第12至69頁）；亞太公司通聯調閱查詢單、電信
    3G 送件清單1份、亞太公司行動電話服務申請書6份、臺灣
    臺中地方法院99年度司中調字第1812號調解程序筆錄、盧宥
    臻與被告簽訂之和解還款書各1份（參原審卷第19至41頁、
    第51頁、第87頁）等在卷可憑。據上，被告之自白，核與事
    實相符，應堪採信。本案事證已臻明確，被告上揭犯行，洵
    堪認定。
二、核被告所為，均係犯刑法第339條第1項詐欺取財罪。被告就
    本件犯行，係利用不知情之蕭進德、陳清鎮等如附表所示之
    申請人及盧宥臻為之，為間接正犯。被告如附表編號1至23
    號所示，被告分別均以一詐欺行為，侵害被害人亞太公司、
    威寶公司（各次被害電信公司，詳如附表所示）及盧宥臻等
    人之同種類法益，依刑法第55條規定，為想像競合犯，應各
    論以一罪。被告有事實欄所載刑之宣告與執行之情形，有臺
    灣高等法院被告前案紀錄表在卷可按，其於有期徒刑執行完
    畢後，5年以內故意再犯本案如附表編號1至6所示有期徒刑
    以上之罪，係屬累犯，應依刑法第47條第1項之規定，就上
    開各罪均加重其刑。被告所犯如附表編號1至23所示各罪之
    間，各次犯罪時間、行為態樣、侵害法益及金額皆具差異性
    ，而各自獨立，尚非密切接近而不可分，足見被告並非一開
    始即有接續行騙盧宥臻之意，應是第一次行騙後，發現容易
    行騙得手，食髓知味，始另行起意再分別為如附表所示之各
    次詐騙行為，故被告前後23次之詐欺取財行為，堪認犯意各
    別，行為互殊，自應構成23罪，而予分論併罰。
三、原審以被告上揭犯行，事證明確，予以論罪科刑，固非無見
    ，惟被告如附表編號1至23所示之各罪，被告分別均以一詐
    欺行為，侵害被害人亞太公司、威寶公司及盧宥臻等人之同
    種類法益，依刑法第55條前段規定，為想像競合犯，應論以
    一罪；而各罪之間，犯意各別，行為互殊，應予分論併罰，
    有如前述；原審認被告上揭各次詐欺行為接續施行，難以強
    行分開，應構成包括一罪之接續犯，所認尚有違誤，檢察官
    據以提起上訴，自有理由，應由本院將原判決撤銷改判。爰
    審酌被告前另有重利前科，素行非佳（參前開紀錄表），於
    行為時正值壯年，身強體壯，不正當工作謀生，竟以上情詐
    騙，致告訴人及電信業者受有財產及信用上損害等犯罪之情
    節及所生之危害，所得之利益，犯罪動機、目的係因工作不
    順利想賺取申請行動電話介紹費、佣金、免費撥打行動電話
    ，其於犯罪後全部坦認犯行，態度良好，並已於99年8月5日
    與盧宥臻以40萬元成立調解，並於100年3月18日全部賠償完
    畢，盧宥臻所受損害已受賠償並表明不再追究（參上開調解
    程序筆錄及和解還款書），暨其高中畢業之智識程度，業工
    及家境貧寒之生活狀況（詳警詢筆錄職業欄、教育程度欄及
    家庭經濟狀況欄之記載，參警卷第4頁）等一切情狀，量處
    如主文第2項所示之刑，並定其應執行之刑，暨諭知易科罰
    金之折算標準。
據上論結，應依刑事訴訟法第369條第1項前段、第364條、第299
條第1項前段，刑法339條第1項、第55條前段、第47條第1項、第
41條第1項前段、第51條第5款，刑法施行法第1條之1第1項、第2
項前段，判決如主文。
本案經檢察官鍾宗耀到庭執行職務。
中    華    民    國   100    年    7     月    5     日
            刑事第二庭  審判長法  官  邱  顯  祥
                              法  官  張  國  忠
                              法  官  王  鏗  普
以上正本證明與原本無異。
不得上訴。
                              書記官  詹  雅  婷
中    華    民    國   100    年    7     月    5     日
附表：（貨幣單位：新臺幣）
┌─┬───┬────┬──┬─────┬─────┬───┬─────┬────┬─────┐
│編│申請人│電信業者│專案│申辦日期  │申辦門號  │介紹費│話費欠繳額│申辦門號│所犯罪名及│
│號│      │名稱    │費率│          │          │      │          │附贈行動│應處刑罰  │
│  │      │        │    │          │          │      │          │電話價格│          │
├─┼───┼────┼──┼─────┼─────┼───┼─────┼────┼─────┤
│1 │蕭進德│亞太電信│333 │98年5月4日│0000000000│800元 │2984元 (違│4500元  │王文男意圖│
│  │      │股份有限│    │          │          │      │約金1萬元)│        │為自己不法│
│  │      │公司    │    │          │          │      │          │        │之所有，以│
│  │      │        │    │          │          │      │          │        │詐術使人將│
│  ├───┼────┼──┼─────┼─────┼───┼─────┼────┤本人之物交│
│  │同上  │同上    │333 │同上      │0000000000│800元 │無        │無      │付，累犯，│
│  │      │        │    │          │          │      │          │        │處有期徒刑│
│  │      │        │    │          │          │      │          │        │月，如易│
│  │      │        │    │          │          │      │          │        │科罰金，以│
│  │      │        │    │          │          │      │          │        │新臺幣壹仟│
│  │      │        │    │          │          │      │          │        │元折算壹日│
│  │      │        │    │          │          │      │          │        │。        │
├─┼───┼────┼──┼─────┼─────┼───┼─────┼────┼─────┤
│2 │巫家文│同上    │333 │98年5月7日│0000000000│800元 │無        │無      │王文男意圖│
│  ├───┼────┼──┼─────┼─────┼───┼─────┼────┤為自己不法│
│  │同上  │同上    │333 │同上      │0000000000│800元 │無        │無      │之所有，以│
│  │      │        │    │          │          │      │          │        │詐術使人將│
│  │      │        │    │          │          │      │          │        │本人之物交│
│  │      │        │    │          │          │      │          │        │付，累犯，│
│  │      │        │    │          │          │      │          │        │處有期徒刑│
│  │      │        │    │          │          │      │          │        │月，如易│
│  │      │        │    │          │          │      │          │        │科罰金，以│
│  │      │        │    │          │          │      │          │        │新臺幣壹仟│
│  │      │        │    │          │          │      │          │        │元折算壹日│
│  │      │        │    │          │          │      │          │        │。        │
├─┼───┼────┼──┼─────┼─────┼───┼─────┼────┼─────┤
│3 │許榮進│同上    │555 │98年5月8日│0000000000│1600元│無        │4500元  │王文男意圖│
│  ├───┼────┼──┼─────┼─────┼───┼─────┼────┤為自己不法│
│  │同上  │同上    │555 │同上      │0000000000│1600元│2185元 (違│無      │之所有，以│
│  │      │        │    │          │          │      │約金6000元│        │詐術使人將│
│  │      │        │    │          │          │      │)         │        │本人之物交│
│  │      │        │    │          │          │      │          │        │付，累犯，│
│  │      │        │    │          │          │      │          │        │處有期徒刑│
│  │      │        │    │          │          │      │          │        │月，如易│
│  │      │        │    │          │          │      │          │        │科罰金，以│
│  │      │        │    │          │          │      │          │        │新臺幣壹仟│
│  │      │        │    │          │          │      │          │        │元折算壹日│
│  │      │        │    │          │          │      │          │        │。        │
├─┼───┼────┼──┼─────┼─────┼───┼─────┼────┼─────┤
│4 │劉坤華│同上    │333 │98年5月12 │0000000000│800元 │1367元 (違│3300元  │王文男意圖│
│  │      │        │    │日        │          │      │約金5000元│        │為自己不法│
│  │      │        │    │          │          │      │)         │        │之所有，以│
│  │      │        │    │          │          │      │          │        │詐術使人將│
│  ├───┼────┼──┼─────┼─────┼───┼─────┼────┤本人之物交│
│  │同上  │同上    │555 │同上      │0000000000│1600元│無        │4500元  │付，累犯，│
│  │      │        │    │          │          │      │          │        │處有期徒刑│
│  │      │        │    │          │          │      │          │        │月，如易│
│  │      │        │    │          │          │      │          │        │科罰金，以│
│  │      │        │    │          │          │      │          │        │新臺幣壹仟│
│  │      │        │    │          │          │      │          │        │元折算壹日│
│  │      │        │    │          │          │      │          │        │。        │
├─┼───┼────┼──┼─────┼─────┼───┼─────┼────┼─────┤
│5 │呂全成│同上    │555 │98年5月18 │0000000000│1600元│無        │無      │王文男意圖│
│  │      │        │    │日        │          │      │          │        │為自己不法│
│  │      │        │    │          │          │      │          │        │之所有，以│
│  ├───┼────┼──┼─────┼─────┼───┼─────┼────┤詐術使人將│
│  │同上  │同上    │555 │同上      │0000000000│1600元│無        │無      │本人之物交│
│  │      │        │    │          │          │      │          │        │付，累犯，│
│  │      │        │    │          │          │      │          │        │處有期徒刑│
│  │      │        │    │          │          │      │          │        │月，如易│
│  │      │        │    │          │          │      │          │        │科罰金，以│
│  │      │        │    │          │          │      │          │        │新臺幣壹仟│
│  │      │        │    │          │          │      │          │        │元折算壹日│
│  │      │        │    │          │          │      │          │        │。        │
├─┼───┼────┼──┼─────┼─────┼───┼─────┼────┼─────┤
│6 │黃秋蓮│同上    │333 │98年5月26 │0000000000│800元 │無        │3300元  │王文男意圖│
│  │      │        │    │日        │          │      │          │        │為自己不法│
│  │      │        │    │          │          │      │          │        │之所有，以│
│  ├───┼────┼──┼─────┼─────┼───┼─────┼────┤詐術使人將│
│  │同上  │同上    │555 │同上      │0000000000│1600元│3738元 (違│4500元  │本人之物交│
│  │      │        │    │          │          │      │約金6000元│        │付，累犯，│
│  │      │        │    │          │          │      │)         │        │處有期徒刑│
│  │      │        │    │          │          │      │          │        │月，如易│
│  │      │        │    │          │          │      │          │        │科罰金，以│
│  │      │        │    │          │          │      │          │        │新臺幣壹仟│
│  │      │        │    │          │          │      │          │        │元折算壹日│
│  │      │        │    │          │          │      │          │        │。        │
├─┼───┼────┼──┼─────┼─────┼───┼─────┼────┼─────┤
│7 │廖昆富│同上    │555 │98年5月29 │0000000000│1600元│無        │4500元  │王文男意圖│
│  │      │        │    │日        │          │      │          │        │為自己不法│
│  │      │        │    │          │          │      │          │        │之所有，以│
│  ├───┼────┼──┼─────┼─────┼───┼─────┼────┤詐術使人將│
│  │同上  │同上    │888 │同上      │0000000000│2400元│無        │5500元  │本人之物交│
│  │      │        │    │          │          │      │          │        │付，處有期│
│  │      │        │    │          │          │      │          │        │徒刑貳月，│
│  │      │        │    │          │          │      │          │        │如易科罰金│
│  │      │        │    │          │          │      │          │        │，以新臺幣│
│  │      │        │    │          │          │      │          │        │壹仟元折算│
│  │      │        │    │          │          │      │          │        │壹日。    │
│  │      │        │    │          │          │      │          │        │          │
├─┼───┼────┼──┼─────┼─────┼───┼─────┼────┼─────┤
│8 │蔡以撒│同上    │555 │98年5月31 │0000000000│1600元│2286元 (違│4500元  │王文男意圖│
│  │      │        │    │日        │          │      │約金6000元│        │為自己不法│
│  │      │        │    │          │          │      │)         │        │之所有，以│
│  │      │        │    │          │          │      │          │        │詐術使人將│
│  ├───┼────┼──┼─────┼─────┼───┼─────┼────┤本人之物交│
│  │同上  │同上    │888 │同上      │0000000000│2400元│3697元 (違│5500元  │付，處有期│
│  │      │        │    │          │          │      │約金7000元│        │徒刑貳月，│
│  │      │        │    │          │          │      │)         │        │如易科罰金│
│  │      │        │    │          │          │      │          │        │，以新臺幣│
│  │      │        │    │          │          │      │          │        │壹仟元折算│
│  │      │        │    │          │          │      │          │        │壹日。    │
├─┼───┼────┼──┼─────┼─────┼───┼─────┼────┼─────┤
│9 │胡月霞│同上    │555 │98年6月3日│0000000000│1600元│2250元 (違│4500元  │王文男意圖│
│  │      │        │    │          │          │      │約金6000元│        │為自己不法│
│  │      │        │    │          │          │      │)         │        │之所有，以│
│  │      │        │    │          │          │      │          │        │詐術使人將│
│  ├───┼────┼──┼─────┼─────┼───┼─────┼────┤本人之物交│
│  │同上  │同上    │888 │同上      │0000000000│2400元│8090元 (違│5500元  │付，處有期│
│  │      │        │    │          │          │      │約金7000元│        │徒刑貳月，│
│  │      │        │    │          │          │      │)         │        │如易科罰金│
│  ├───┼────┼──┼─────┼─────┼───┼─────┼────┤，以新臺  │
│  │詹雯軒│同上    │555 │同上      │0000000000│1600元│2261元 (違│4500元  │幣壹仟元折│
│  │      │        │    │          │          │      │約金6000元│        │算壹日。  │
│  │      │        │    │          │          │      │)         │        │          │
│  ├───┼────┼──┼─────┼─────┼───┼─────┼────┤          │
│  │同上  │同上    │888 │同上      │0000000000│2400元│3541元 (違│5500元  │          │
│  │      │        │    │          │          │      │約金7000元│        │          │
│  │      │        │    │          │          │      │)         │        │          │
├─┼───┼────┼──┼─────┼─────┼───┼─────┼────┼─────┤
│10│康智聰│同上    │555 │98年6月4日│0000000000│1600元│4039元 (違│4500元  │王文男意圖│
│  │      │        │    │          │          │      │約金7000元│        │為自己不法│
│  │      │        │    │          │          │      │)         │        │之所有，以│
│  │      │        │    │          │          │      │          │        │詐術使人將│
│  ├───┼────┼──┼─────┼─────┼───┼─────┼────┤本人之物交│
│  │同上  │同上    │888 │同上      │0000000000│2400元│4069元 (違│5500元  │付，處有期│
│  │      │        │    │          │          │      │約金7000元│        │徒刑貳月，│
│  │      │        │    │          │          │      │)         │        │如易科罰金│
│  │      │        │    │          │          │      │          │        │，以新臺幣│
│  │      │        │    │          │          │      │          │        │壹仟元折算│
│  │      │        │    │          │          │      │          │        │壹日。    │
├─┼───┼────┼──┼─────┼─────┼───┼─────┼────┼─────┤
│11│王瑞昌│同上    │555 │98年6月5日│0000000000│1600元│2596元 (違│4500元  │王文男意圖│
│  │      │        │    │          │          │      │約金6000元│        │為自己不法│
│  │      │        │    │          │          │      │)         │        │之所有，以│
│  │      │        │    │          │          │      │          │        │詐術使人將│
│  ├───┼────┼──┼─────┼─────┼───┼─────┼────┤本人之物交│
│  │同上  │同上    │888 │同上      │0000000000│2400元│4154元 (違│5500元  │付，處有期│
│  │      │        │    │          │          │      │約金7000元│        │徒刑貳月，│
│  │      │        │    │          │          │      │)         │        │如易科罰金│
│  │      │        │    │          │          │      │          │        │，以新臺幣│
│  ├───┼────┼──┼─────┼─────┼───┼─────┼────┤壹仟元折算│
│  │陳清鎮│威寶電信│300 │同上      │0000000000│600元 │8602元    │3800元  │壹日。    │
│  │      │股份有限│    │          │          │      │          │        │          │
│  │      │公司    │    │          │          │      │          │        │          │
│  ├───┼────┼──┼─────┼─────┼───┼─────┼────┤          │
│  │同上  │同上    │500 │同上      │0000000000│900元 │8558元    │4500元  │          │
├─┼───┼────┼──┼─────┼─────┼───┼─────┼────┼─────┤
│12│賴錦樟│亞太電信│555 │98年6月7日│0000000000│1600元│2560元 (違│4500元  │王文男意圖│
│  │      │股份有限│    │          │          │      │約金6000元│        │為自己不法│
│  │      │公司    │    │          │          │      │)         │        │之所有，以│
│  │      │        │    │          │          │      │          │        │詐術使人將│
│  ├───┼────┼──┼─────┼─────┼───┼─────┼────┤本人之物交│
│  │同上  │同上    │555 │同上      │0000000000│1600元│2560元 (違│4500元  │付，處有期│
│  │      │        │    │          │          │      │約金6000元│        │徒刑貳月，│
│  │      │        │    │          │          │      │)         │        │如易科罰金│
│  │      │        │    │          │          │      │          │        │，以新臺幣│
│  │      │        │    │          │          │      │          │        │壹仟元折算│
│  │      │        │    │          │          │      │          │        │壹日。    │
├─┼───┼────┼──┼─────┼─────┼───┼─────┼────┼─────┤
│13│蔡明憲│同上    │333 │98年6月11 │0000000000│800元 │1320元 (違│3300元  │王文男意圖│
│  │      │        │    │日        │          │      │約金5000元│        │為自己不法│
│  │      │        │    │          │          │      │)         │        │之所有，以│
│  ├───┼────┼──┼─────┼─────┼───┼─────┼────┤詐術使人將│
│  │同上  │同上    │555 │同上      │0000000000│1600元│2200元 (違│4500元  │本人之物交│
│  │      │        │    │          │          │      │約金6000元│        │付，處有期│
│  │      │        │    │          │          │      │)         │        │徒刑貳月，│
│  ├───┼────┼──┼─────┼─────┼───┼─────┼────┤如易科罰金│
│  │張登欽│同上    │555 │同上      │0000000000│1600元│無        │4500元  │，以新臺幣│
│  ├───┼────┼──┼─────┼─────┼───┼─────┼────┤壹仟元折算│
│  │同上  │同上    │555 │同上      │0000000000│1600元│無        │4500元  │壹日。    │
├─┼───┼────┼──┼─────┼─────┼───┼─────┼────┼─────┤
│14│陳滿  │同上    │555 │98年6月12 │0000000000│1600元│無        │4500元  │王文男意圖│
│  │      │        │    │日        │          │      │          │        │為自己不法│
│  │      │        │    │          │          │      │          │        │之所有，以│
│  ├───┼────┼──┼─────┼─────┼───┼─────┼────┤詐術使人將│
│  │同上  │同上    │555 │同上      │0000000000│1600元│無        │4500元  │本人之物交│
│  │      │        │    │          │          │      │          │        │付，處有期│
│  │      │        │    │          │          │      │          │        │徒刑貳月，│
│  │      │        │    │          │          │      │          │        │如易科罰金│
│  │      │        │    │          │          │      │          │        │，以新臺幣│
│  │      │        │    │          │          │      │          │        │壹仟元折算│
│  │      │        │    │          │          │      │          │        │壹日。    │
├─┼───┼────┼──┼─────┼─────┼───┼─────┼────┼─────┤
│15│湯水昌│同上    │555 │98年6月23 │0000000000│1600元│2448元 (違│4500元  │王文男意圖│
│  │      │        │    │日        │          │      │約金6000元│        │為自己不法│
│  │      │        │    │          │          │      │)         │        │之所有，以│
│  │      │        │    │          │          │      │          │        │詐術使人將│
│  ├───┼────┼──┼─────┼─────┼───┼─────┼────┤本人之物交│
│  │同上  │同上    │555 │同上      │0000000000│1600元│2448元 (違│4500元  │付，處有期│
│  │      │        │    │          │          │      │約金6000元│        │徒刑貳月，│
│  │      │        │    │          │          │      │)         │        │如易科罰金│
│  │      │        │    │          │          │      │          │        │，以新臺幣│
│  │      │        │    │          │          │      │          │        │壹仟元折算│
│  │      │        │    │          │          │      │          │        │壹日。    │
├─┼───┼────┼──┼─────┼─────┼───┼─────┼────┼─────┤
│16│余家仁│同上    │555 │98年6月24 │0000000000│1600元│8230元 (違│4500元  │王文男意圖│
│  │      │        │    │日        │          │      │約金6000元│        │為自己不法│
│  │      │        │    │          │          │      │)         │        │之所有，以│
│  ├───┼────┼──┼─────┼─────┼───┼─────┼────┤詐術使人將│
│  │同上  │同上    │555 │同上      │0000000000│1600元│無        │4500元  │本人之物交│
│  ├───┼────┼──┼─────┼─────┼───┼─────┼────┤付，處有期│
│  │許剛玄│同上    │333 │同上      │0000000000│800元 │1487元 (違│3300元  │徒刑貳月，│
│  │      │        │    │          │          │      │約金5000元│        │如易科罰金│
│  │      │        │    │          │          │      │)         │        │，以新臺幣│
│  ├───┼────┼──┼─────┼─────┼───┼─────┼────┤壹仟元折算│
│  │同上  │同上    │333 │同上      │0000000000│800元 │1257元 (違│3300元  │壹日。    │
│  │      │        │    │          │          │      │約金5000元│        │          │
│  │      │        │    │          │          │      │)         │        │          │
├─┼───┼────┼──┼─────┼─────┼───┼─────┼────┼─────┤
│17│廖震川│威寶電信│555 │同上      │0000000000│1600元│2393元 (違│4500元  │王文男意圖│
│  │      │股份有限│    │          │          │      │約金6000元│        │為自己不法│
│  │      │公司    │    │          │          │      │)         │        │之所有，以│
│  ├───┼────┼──┼─────┼─────┼───┼─────┼────┤詐術使人將│
│  │同上  │同上    │555 │同上      │0000000000│1600元│2393元 (違│4500元  │本人之物交│
│  │      │        │    │          │          │      │約金6000元│        │付，處有期│
│  │      │        │    │          │          │      │)         │        │徒刑貳月，│
│  ├───┼────┼──┼─────┼─────┼───┼─────┼────┤如易科罰金│
│  │林慶松│同上    │500 │98年6月25 │0000000000│900元 │9868元    │4500元  │，以新臺幣│
│  │      │        │    │日        │          │      │          │        │壹仟元折算│
│  ├───┼────┼──┼─────┼─────┼───┼─────┼────┤壹日。    │
│  │同上  │同上    │500 │同上      │0000000000│900   │8680元    │4500元  │          │
├─┼───┼────┼──┼─────┼─────┼───┼─────┼────┼─────┤
│18│劉枝法│亞太電信│555 │98年6月28 │0000000000│1600元│1555元 (違│4500元  │王文男意圖│
│  │      │股份有限│    │日        │          │      │約金6000元│        │為自己不法│
│  │      │公司    │    │          │          │      │)         │        │之所有，以│
│  ├───┼────┼──┼─────┼─────┼───┼─────┼────┤詐術使人將│
│  │同上  │同上    │555 │同上      │0000000000│1600元│無        │4500元  │本人之物交│
│  ├───┼────┼──┼─────┼─────┼───┼─────┼────┤付，處有期│
│  │詹益弘│同上    │333 │98年6月28 │0000000000│800元 │無        │3300元  │徒刑貳月，│
│  │      │        │    │日        │          │      │          │        │如易科罰金│
│  ├───┼────┼──┼─────┼─────┼───┼─────┼────┤，以新臺幣│
│  │同上  │同上    │555 │同上      │0000000000│1600元│1318元 (違│4500元  │壹仟元折算│
│  │      │        │    │          │          │      │約金6000元│        │壹日。    │
│  │      │        │    │          │          │      │)         │        │          │
│  ├───┼────┼──┼─────┼─────┼───┼─────┼────┤          │
│  │林瑞珠│同上    │555 │同上      │0000000000│1600元│2392元 (違│4500元  │          │
│  │      │        │    │          │          │      │約金6000元│        │          │
│  │      │        │    │          │          │      │)         │        │          │
│  ├───┼────┼──┼─────┼─────┼───┼─────┼────┤          │
│  │同上  │同上    │555 │同上      │0000000000│1600元│無        │4500元  │          │
├─┼───┼────┼──┼─────┼─────┼───┼─────┼────┼─────┤
│19│陳奇成│威寶電信│500 │98年6月9日│0000000000│900元 │8629元    │4500元  │王文男意圖│
│  │      │股份有限│    │          │          │      │          │        │為自己不法│
│  │      │公司    │    │          │          │      │          │        │之所有，以│
│  ├───┼────┼──┼─────┼─────┼───┼─────┼────┤詐術使人將│
│  │同上  │同上    │500 │同上      │0000000000│900元 │8303元    │4500元  │本人之物交│
│  │      │        │    │          │          │      │          │        │付，處有期│
│  │      │        │    │          │          │      │          │        │徒刑貳月，│
│  │      │        │    │          │          │      │          │        │如易科罰金│
│  │      │        │    │          │          │      │          │        │，以新臺幣│
│  │      │        │    │          │          │      │          │        │壹仟元折算│
│  │      │        │    │          │          │      │          │        │壹日。    │
├─┼───┼────┼──┼─────┼─────┼───┼─────┼────┼─────┤
│20│蔡忠厚│同上    │500 │98年6月13 │0000000000│900元 │8459元    │4500元  │王文男意圖│
│  │      │        │    │日        │          │      │          │        │為自己不法│
│  │      │        │    │          │          │      │          │        │之所有，以│
│  ├───┼────┼──┼─────┼─────┼───┼─────┼────┤詐術使人將│
│  │同上  │同上    │900 │同上      │0000000000│1100元│9032元    │5000元  │本人之物交│
│  │      │        │    │          │          │      │          │        │付，處有期│
│  │      │        │    │          │          │      │          │        │徒刑貳月，│
│  │      │        │    │          │          │      │          │        │如易科罰金│
│  │      │        │    │          │          │      │          │        │，以新臺幣│
│  │      │        │    │          │          │      │          │        │壹仟元折算│
│  │      │        │    │          │          │      │          │        │壹日。    │
├─┼───┼────┼──┼─────┼─────┼───┼─────┼────┼─────┤
│21│許剛玄│同上    │500 │98年6月15 │0000000000│900元 │8629元    │4500元  │王文男意圖│
│  │      │        │    │日        │          │      │          │        │為自己不法│
│  │      │        │    │          │          │      │          │        │之所有，以│
│  ├───┼────┼──┼─────┼─────┼───┼─────┼────┤詐術使人將│
│  │同上  │同上    │500 │同上      │0000000000│900元 │8629元    │4500元  │本人之物交│
│  │      │        │    │          │          │      │          │        │付，處有期│
│  │      │        │    │          │          │      │          │        │徒刑貳月，│
│  │      │        │    │          │          │      │          │        │如易科罰金│
│  │      │        │    │          │          │      │          │        │，以新臺幣│
│  │      │        │    │          │          │      │          │        │壹仟元折算│
│  │      │        │    │          │          │      │          │        │壹日。    │
├─┼───┼────┼──┼─────┼─────┼───┼─────┼────┼─────┤
│22│謝蔡文│同上    │500 │98年6月17 │0000000000│900元 │8468元    │4500元  │王文男意圖│
│  │珠    │        │    │日        │          │      │          │        │為自己不法│
│  │      │        │    │          │          │      │          │        │之所有，以│
│  ├───┼────┼──┼─────┼─────┼───┼─────┼────┤詐術使人將│
│  │同上  │同上    │500 │同上      │0000000000│900元 │8597元    │4500元  │本人之物交│
│  ├───┼────┼──┼─────┼─────┼───┼─────┼────┤付，處有期│
│  │顏木貴│同上    │500 │98年6月17 │0000000000│900元 │9428元    │4500元  │徒刑貳月，│
│  │      │        │    │日        │          │      │          │        │如易科罰金│
│  │      │        │    │          │          │      │          │        │，以新臺幣│
│  ├───┼────┼──┼─────┼─────┼───┼─────┼────┤壹仟元折算│
│  │同上  │同上    │500 │同上      │0000000000│800元 │8468元    │4500元  │壹日。    │
├─┼───┼────┼──┼─────┼─────┼───┼─────┼────┼─────┤
│23│王瑞福│同上    │300 │98年6月22 │0000000000│600元 │1萬1297元 │3800元  │王文男意圖│
│  │      │        │    │日        │          │      │          │        │為自己不法│
│  │      │        │    │          │          │      │          │        │之所有，以│
│  ├───┼────┼──┼─────┼─────┼───┼─────┼────┤詐術使人將│
│  │同上  │同上    │500 │同上      │0000000000│900元 │8252元    │4500元  │本人之物交│
│  │      │        │    │          │          │      │          │        │付，處有期│
│  │      │        │    │          │          │      │          │        │徒刑貳月，│
│  │      │        │    │          │          │      │          │        │如易科罰金│
│  │      │        │    │          │          │      │          │        │，以新臺幣│
│  │      │        │    │          │          │      │          │        │壹仟元折算│
│  │      │        │    │          │          │      │          │        │壹日。    │
└─┴───┴────┴──┴─────┴─────┴───┴─────┴────┴─────┘